---
title: "Evaluación 1"
author: "Cristian Baeza"
output: html_notebook
---

# Análisis de datos en R para antropología

Nombre: (aquí y arriba donde dice author)

*Recuerda comentar tu código con* **\#**

### Paquetes a utilizar

```{r, echo=TRUE, include=TRUE}
library(tidyverse) # abrir paquete tidyverse
library(dslabs)
library(HistData)
library(knitr)
```

### R basico: Objetos

-   Crea un vector númerico de un largo de 10 y crea un vector de caracteres de largo 10 (pueden ser letras)

```{r}
    # vector numerico
    vector_1<- c(1:10)
    vector_1
    # vector caracteres 
    vector_2 <- c("humero", "radio", "ulna", "femur", "tibia", "fibula")
    vector_2
```



-   Crea una matriz

```{r}
matrix_1 <-matrix(1:20, 4,5) # creo una matriz de 4 filas y 5 columnas 
matrix_1
```

-   Crea un dataframe

```{r}
    nombres <-c("Laura", "Andrea","Teresa")
    df_1 <-cbind(nombres, matrix_1)
    df_1
    class(df_1)
    data.frame(df_1)
      

```

¿Cuál es la principal diferencia entre una matriz (matrix) y un dataframe?

> Respuesta aquí

------------------------------------------------------------------------

### Procesos

-   Abre el dataset iris y transformalo en tibble (guardado como objeto)

```{r}
iris <- tibble(iris)
```

-   Visualiza el head de iris
```{r}
head(iris)
```


-   Visualiza el tail de iris

```{r}
tail(iris)
```


-   Visualiza el summary de iris

```{r}
summary(iris)
```


-   Describe el dataset de iris en comentarios (¿que contiene?, ¿qué es?) puedes usar el comando **?**

```{r}
# tu respuesta aquí
```

-   Calcula las medias de todas las variables numericas del dataset.


```{r}
mean(iris$Sepal.Length)
mean(iris$Sepal.Width)
mean(iris$Petal.Length)
mean(iris$Petal.Width)
```

    ------------------------------------------------------------------------

    ### Gráficos

-   Haz un histograma

```{r}
# función o forma de hacer un histograma simple, en este caso Sepal.Lenght.
    hist(iris$Sepal.Length, main = "Sepal.Length")
```

-   Haz un scatterplot entre Petal.Length y Petal.Width, colorea las especies

```{r}
    plot(iris$Petal.Length, iris$Petal.Width, col = iris$Species)
```




-   haz boxplot de Petal.Length por especie

```{r}
boxplot(data = iris,Petal.Length~Species)
```


    ------------------------------------------------------------------------

    ### dplyr y manipulación de datos

-   Crea un subset de la especie setosa y ordenala en orden creciente por Sepal.Length

```{r}
setosa <- iris %>% filter(Species == "setosa") %>% arrange(Sepal.Length)
setosa
```


-   Crea un subset de la especie virginica y ordenala de manera decreciente por Petal.Length

```{r}
1
```


-   Crea una nueva variable de iris llamada Petal.Area que corresponde al área del petalo de las flores y guardala dentro del dataset

```{r}
 iris <-iris %>% mutate(Petal.Area = Petal.Length * Petal.Width)
```


-   Calcula el summary de la variable Petal.Area y guardalo como objeto

```{r}
sum_PA <- summary(iris$Petal.Area)
    sum_PA
```


-   Crea una tabla que contenga el summary de Petal.Area como vimos en la clase 3.

```{r}
  petal.area <- c("petal.area")
    sum_PA <- summary(iris$Petal.Area) # summary de iris$Petal.Area como objeto
    tab_1 <- as.data.frame(rbind( as.numeric(sum_PA))) # crear dataframe
    tab_1<-round(tab_1, digits = 2) # redondear decimales a 2
    colnames(tab_1) <- names(sum_PA)
    tab_1 <- cbind(petal.area, tab_1)
    tab_1 # guardado como dataframe
```


-   muestrala con la función kable

```{r}
    kable(tab_1) # visualizo tabla con la función kable 
```


------------------------------------------------------------------------

```{r}
sessionInfo()
```
