---
title: "Evaluación 1"
author: Cristian Baeza
output: html_notebook
---

# Análisis de datos en R para antropología

Nombre: (aquí y arriba donde dice author)

*Recuerda comentar tu código con* **\#**

### Paquetes a utilizar

```{r, echo=TRUE, include=TRUE}
library(tidyverse) # abrir paquete tidyverse
library(dslabs)
library(HistData)
library(knitr)
```

### R basico: Objetos

-   Crea un vector númerico de un largo de 10 y crea un vector de caracteres de largo 10 (pueden ser letras)

    ```{r}
    vector_1<- 1
      
    vector_2 <- 1

    ```

-   Crea una matriz

    ```{r}
    1
    ```

-   Crea un dataframe

    ```{r}
    nombres <-c("Laura", "Andrea","Teresa")
    df_1 <-cbind(nombres, matrix_1)
    df_1
    class(df_1)
    df_2 <-c(50, 25, 4)
    df_2 <-data.frame(edad, matrix_1)
    df_2
    class(df_2)
    ```

¿Cuál es la principal diferencia entre una matriz (matrix) y un dataframe?

> Respuesta aquí

------------------------------------------------------------------------

### Procesos

-   Abre el dataset iris y transformalo en tibble (guardado como objeto)

    ```{r}
    vector_1<- 1
      
    vector_2 <- 1

    ```

-   Visualiza el head de iris

    ```{r}
    1
    ```

-   Visualiza el tail de iris

    ```{r}
    1
    ```

<!-- -->

-   Visualiza el summary de iris

    ```{r}
    1
    ```

-   Describe el dataset de iris en comentarios (¿que contiene?, ¿qué es?) puedes usar el comando **?**

    ```{r}
    1
    # respuesta aquí
    ```

<!-- -->

-   Calcula las medias de todas las variables numericas del dataset.

    ```{r}
    1
    ```

    ------------------------------------------------------------------------

    ### Gráficos

-   Haz un histograma

    ```{r}
    1
    ```

-   Haz un scatterplot entre Petal.Length y Petal.Width, colorea las especies

    ```{r}
    1
    ```

<!-- -->

-   haz boxplot de Petal.Length por especie

    ```{r}
    1

    ```

    ------------------------------------------------------------------------

    ### dplyr y manipulación de datos

-   Crea un subset de la especie setosa y ordenala en orden creciente por Sepal.Length

    ```{r}
    1
    ```

-   Crea un subset de la especie virginica y ordenala de manera decreciente por Petal.Length

    ```{r}
    1
    ```

<!-- -->

-   Crea una nueva variable de iris llamada Petal.Area que corresponde al área del petalo de las flores y guardala dentro del dataset

    ```{r}
    1
    ```

-   Calcula el summary de la variable Petal.Area y guardalo como objeto

    ```{r}

    ```

-   Crea una tabla que contenga el summary de Petal.Area como vimos en la clase 3.

    ```{r}

    ```

-   muestrala con la función kable

    ```{r}
    kable(1)
    ```

------------------------------------------------------------------------

```{r}
sessionInfo()
```
