---
title: "Informe 1"
output: html_notebook
---

**Cristian Baeza Torres**\
*Martes 6 de Septiembre, 2022*

Este es un notebook de [R Markdown](http://rmarkdown.rstudio.com). Cuando ejecutas el codigo en el notebook , los resultados apareceran bajo el bloque.

```{r}
library(tidyverse)
library(dslabs)
library(HistData)

```

Siempre es bueno comenzar el notebook con los paquetes que utilizaremos, si te fijas los bloques de R comienzan con **{r}**, si el bloque comienza con **{r, echo = TRUE}** mostrará el código, si en su lugar dice **FALSE**, no mostrara el código.

Prueba clickeando el boton verde *Run* en el bloque o colocando tu cursos dentro y apretando *Ctrl+Shift+Enter* en Windows o *Cmd+Shift+Enter* en Mac.

```{r, echo=TRUE}
plot(cars)
```

Puedes añadir un nuevo bloque cliqueando el botón *Insert Chunk* en la barra de herramientas o presionando *Ctrl+alt+I* en W *Cmd+Option+I* en Mac.

Cuando guardas el notebook, un archivo HTML que contiene el codigo y la salida de este será guardado junto al notebook (click en el botón *Preview* o presiona *ctrl+shift+k* o *Cmd+Shift+K* para previsualizar el archivo HTML).

Este preview te muestra la copia en HTML renderizada del archivo en el editor. A diferencia de usar *Knit*, *Preview* no corre el codigo de los bloques. Solo muestra las salidas o outputs de los bloques si estos fueron corridos antes de previsualizarlo.

En cada informe, al final se recomiendo usar el commando **sessionInfo()** para mostrar la versión de R y el sistema, así como los paquetes utilizados. Solo basta usar la función, tambien puede ser guardada como objeto e imprimir sin el locale.

```{r}
# basta con poner sessionInfo() o podemos guardarlo como objeto...
sI <- sessionInfo()
# podemos imprimirlo como sI
# sI o print(sI)
# Ahora sin mostrar el locale :
  print(sI,  locale = FALSE)

```

En mi caso, yo prefiero usar el paquete sessioninfo, el cual realiza la misma función pero de manera más ordenada y estetica.

```{r}
library(sessioninfo)
    session_info(
      pkgs = c("attached"),
      info = c("platform", "packages")
)
```
